臺灣屏東地方法院民事裁定　　　　　 100年度司家聲字第11號
聲　請　人　洪錫鵬律師
上列聲請人聲請核定遺產管理人報酬事件，本院裁定如下：
    主  文
本件遺產管理人之報酬核定為新臺幣貳萬元（含遺產管理之代墊
費用新臺幣貳仟伍佰伍拾元）。
程序費用新臺幣壹仟元由被繼承人胡世穎之遺產負擔。
    理  由
一、聲請意旨略以：鈞院前以100 年度財管字第26號民事裁定指
    定聲請人為被繼承人胡世穎之遺產管理人，嗣聲請人就任遺
    產管理人後，依法進行查明被繼承人之遺產等各項職務之進
    行，並依法對被繼承人之繼承人、債權人及受遺贈人為公示
    催告，因該被繼承人並無親屬會議可資酌定報酬數額，爰聲
    請本院核定遺產管理人之報酬，另聲請人就本件管理遺產期
    間，代墊登報等費用共新臺幣（下同）3,550 元，特為本件
    聲請等語。
二、按遺產管理人得請求報酬，其數額由親屬會議按其勞力及與
    被繼承人之關係酌定之。依本法之規定應開親屬會議時，由
    當事人、法定代理人或其他利害關係人召集之。親屬會議不
    能召開或召開有困難時，依法應經親屬會議處理之事項，由
    有召集權人聲請法院處理之。依民法第1132條第2 項規定，
    聲請法院處理下列各款所定應經親屬會議處理之事件，由被
    繼承人住所地之法院管轄：(三)民法第1183條所定遺產管理人
    報酬之酌定，民法第1183條、第1129條；第1132條第2 項及
    非訟事件法第166 條第1 項第6 款分別定有明文。故法院選
    任之遺產管理人得聲請法院酌定其報酬及支出之必要管理費
    用，惟本案並無親屬會議可資酌定報酬數額，是遺產管理人
    自得向被繼承人住所地之法院聲請酌定遺產管理人之報酬。
三、經查，聲請人主張其業經本院以100 年度財管字第26號民事
    裁定選任為被繼承人胡世穎之遺產管理人，及就任遺產管理
    人後，聲請人進行之管理工作包括搜索財產、公示催告、遺
    產管理登記、登報，且於管理遺產期間，為被繼承人代墊費
    用3,550 元一節，業據提出本院100 年度財管字第26號裁定
    暨確定證明書、本院100 年度司家催字第18號民事裁定、太
    平洋日報分類廣告收據、臺灣高雄地方法院民事執行處通知
    等件影本為證，並經本院依職權調閱本院100 年度財管字第
    26號卷宗查核屬實。本院斟酌本件聲請人處理遺產時間及管
    理遺產之工作內容，認其目前處理遺產管理事務尚屬單純，
    聲請人所須支出之相關勞力、時間、心力，尚非甚鉅等情狀
    ，暨因管理遺產需要而墊付費用2,550 元（聲請人另主張之
    聲請公示催告程序費用1,000 元，業經本院於100 年度司家
    催字第18號之裁定中裁定程序費用由被繼承人胡世穎之遺產
    負擔並已確定其數額，另本件程序費用1,000 元亦係由被繼
    承人胡世穎之遺產負擔，均毋庸再重複納入計算）等一切情
    狀，認本件核予遺產管理人之報酬（含已代墊之2,550 元）
    以20,000元為適當。
四、依非訟事件法第166 條第2 項，裁定如主文。
中    華    民    國  100     年    12    月     6    日
                      家事庭   司法事務官  唐淑嫻
以上正本係照原本作成
如不服本裁定，應於裁定送達後10日內向本院提出抗告狀，並繳
納抗告費新台幣1,000元。